臺灣高等法院刑事判決
110年度上訴字第3559號
上  訴  人  
即  被  告  朱健涵  


選任辯護人  楊羽萱律師
            王聖傑律師            
上列上訴人因詐欺等案件，不服臺灣士林地方法院110年度訴字
第122號，中華民國110年10月4日第一審判決（起訴案號：臺灣
士林地方檢察署108年度偵字第17464號、109年度偵字第4494號
），提起上訴，本院判決如下：
    主  文
上訴駁回。
    事  實
一、朱健涵經楊君正（綽號「小楊」，原審法院通緝中）之邀集
    ，於民國108年8月下旬某日，基於參與犯罪組織之犯意，加
    入真實姓名年籍不詳綽號「阿杰」之成年男子及其他不詳成
    年人所組成、以實施詐騙為手段，具有持續性及牟利性之結
    構性犯罪組織（下稱詐欺集團），朱健涵負責提供其本人申
    設之臺北富邦銀行帳號000-00000000000號帳戶（下稱臺北
    富邦銀行帳戶）作為人頭帳戶，及提領詐欺集團詐得而匯入
    上開帳戶之贓款，交付楊君正，再由楊君正交予「阿杰」收
    取；詐欺集團並與朱健涵約定其每次提領可得報酬新臺幣（
    下同）5千元。朱健涵與楊君正、「阿杰」及其他詐欺集團
    成員，共同意圖為自己不法之所有，基於三人以上詐欺取財
    及洗錢之犯意聯絡，先由詐欺集團成員於108年8月28日（起
    訴書誤載109年8月28日，應予更正）起，冒用健保局、警察
    及地方檢察署書記官、科長之名義，撥打電話予辛玉招，向
    辛玉招佯稱其涉嫌提供金融帳戶洗錢，需配合調查並繳交保
    證金云云，並傳真以不詳方式製作之「臺灣臺中地方法院檢
    察署刑事傳票命令」、蓋有「凍結證物」之中國信託商業銀
    行存款存摺及「臺中地方法院行政凍結管收執行命令」予辛
    玉招，致辛玉招陷於錯誤（無證據證明朱健涵對於上揭冒用
    政府機關、公務員名義詐欺及偽造公文書等犯行，與實施上
    開犯行之詐欺集團成員間有犯意聯絡或行為分擔），依指示
    於如附表所示時間，匯款至上開臺北富邦銀行帳戶後，朱健
    涵即依楊君正指示，於附表所示提領時間，在附表所示銀行
    將上開臺北富邦銀行帳戶之贓款領出，並將各次領取之款項
    分別交予在附近等待之楊君正，再由楊君正交由「阿杰」收
    取，以此方式掩飾、隱匿詐欺犯罪所得之來源、去向而移轉
    犯罪所得。嗣經辛玉招發覺受騙並報警處理，經警調閱銀行
    監視器錄影畫面，循線查悉上情。
二、案經辛玉招訴由澎湖縣政府警察局馬公分局，及新北市政府
    警察局淡水分局、桃園市政府警察局龍潭分局移送臺灣桃園
    地方檢察署檢察官呈請臺灣高等檢察署核轉臺灣士林地方檢
    察署檢察官偵查起訴。
    理  由
壹、證據能力之說明
一、關於違反組織犯罪防制條例之供述證據部分：
(一)按組織犯罪防制條例第12條第1項中段規定：「訊問證人之
    筆錄，以在檢察官或法官面前作成，並經踐行刑事訴訟法所
    定訊問證人之程序者為限，始得採為證據。」準此，被告以
    外之人於警詢時所為之陳述，關於組織犯罪防制條例之罪，
    固絕對不具證據能力，惟上開規定，僅是針對違反組織犯罪
    防制條例之罪有關證據能力之特別規定，其他非屬組織犯罪
    防制條例之罪部分，例如加重詐欺等罪，其被告以外之人於
    審判外所為之陳述，不受上開特別規定之限制，仍應依刑事
    訴訟法相關規定，定其得否作為證據（最高法院103年度台
    上字第2915號判決意旨參照）。
(二)查同案被告楊君正於警詢所為之證述，係被告朱健涵以外之
    人於審判外之陳述，依前揭說明，於被告所涉違反組織犯罪
    防制條例之罪名部分，不具證據能力，不得採為判決之基礎
    （惟就其所犯加重詐欺取財、洗錢等罪，則不受此限制）。
    至被告於警詢及偵訊時之陳述，對其自己而言，則屬被告之
    供述，為法定證據方法之一，自不在組織犯罪防制條例第12
    條第1項規定之排除之列，除有不得作為證據之例外，自可
    在有其他補強證據之情況下，作為證明被告犯罪之證據。
二、關於被告所犯刑法第339條之4第1項第2款三人以上共同詐欺
    取財罪及違反洗錢防制法之證據能力部分：
(一)按被告以外之人於審判外之言詞或書面陳述，除法律有規定
    者外，不得作為證據。又被告以外之人於審判外之陳述，雖
    不符合刑事訴訟法第159條之1至第159條之4之規定，但經當
    事人於審判程序同意作為證據，法院審酌該言詞陳述或書面
    陳述作成時之情況，認為適當者，亦得為證據；當事人、代
    理人或辯護人於法院調查證據時，知有同法第159條第1項不
    得為證據之情形，而未於言詞辯論終結前聲明異議者，視為
    有前項之同意。刑事訴訟法第159條第1項及第159條之5分別
    定有明文。本件檢察官、被告及辯護人就本判決所引用之被
    告以外之人於審判外之陳述，於本院審理時均表示同意有證
    據能力（見本院卷第56至58頁），且迄言詞辯論終結前均未
    聲明異議，經本院審酌該等證據之作成情況，核無違法取證
    或其他瑕疵，認均適為本案認定事實之依據，依刑事訴訟法
    第159條之5規定，均有證據能力。
(二)又本件認定事實引用之卷內其餘非供述證據（詳後述），並
    無證據證明係公務員違背法定程序取得，依同法第158條之4
    規定反面解釋，均有證據能力。　　　
貳、實體方面
一、認定事實所憑之證據及理由：
    上開事實，業據被告於原審及本院均坦承不諱（見原審訴字
    卷第126、144、150至151、155頁，本院卷第56、86、90頁
    ），核與告訴人辛玉招於警詢之證述及同案被告楊君正於警
    詢、偵訊之證述內容（見偵32610卷第21至25、27至31頁，
    偵3261卷第8至10、50至52頁），大致相符，並有告訴人提
    出108年9月4日、5日、6日郵政跨行匯款申請書、戶名為告
    訴人之存簿交易明細及戶名為告訴人配偶盧文盛之存簿封面
    暨交易明細、「臺灣臺中地方法院檢察署刑事傳票命令」、
    蓋有「凍結證物」之中國信託商業銀行存款存摺及「臺中地
    方法院行政凍結管收執行命令」、臺北富邦商業銀行股份有
    限公司中壢分行108年11月7日北富銀中壢字第1080000082號
    函暨檢附被告開戶印鑑卡影本、被告之帳號000000000000號
    帳戶交易明細、存簿交易明細、登入IP查詢列印資料、新北
    市政府警察局淡水分局刑案蒐證照片（見偵32610卷第43、4
    5、47、49、51至53、55、57、59、61至67頁，偵字17464卷
    第13、25至31頁）、臺北富邦商業銀行股份有限公司110年3
    月17日北富銀集作字第1100000404號函暨檢附被告108年9月
    4日、5日提存款交易憑條各1份在卷可稽（見原審訴字卷第3
    5至38頁），足認被告前揭之任意性自白與事實相符。本案
    事證明確，被告犯行堪以認定，應依法論科。
二、論罪：
(一)按行為人以一參與詐欺犯罪組織，並分工加重詐欺行為，同
    時觸犯參與犯罪組織罪及加重詐欺取財罪，雖其參與犯罪組
    織之時、地與加重詐欺取財之時、地，在自然意義上非完全
    一致，然二者仍有部分合致，且犯罪目的單一，依一般社會
    通念，認應評價為一罪方符合刑罰公平原則，應屬想像競合
    犯，如予數罪併罰，反有過度評價之疑，實與人民法律感情
    不相契合。又加重詐欺罪係侵害個人財產法益之犯罪，其罪
    數計算，以被害人數、被害次數之多寡，決定其犯罪之罪數
    ；核與參與犯罪組織罪之侵害社會法益，因應以行為人所侵
    害之社會全體利益為準據，認定係成立一個犯罪行為，有所
    不同。是以倘若行為人於參與犯罪組織之繼續中，先後加重
    詐欺數人財物，因行為人僅為一參與組織行為，侵害一社會
    法益，應僅就首次犯行論以參與犯罪組織罪及加重詐欺罪之
    想像競合犯，而其後之犯行，乃為其參與組織之繼續行為，
    為避免重複評價，當無從將一參與犯罪組織行為割裂再另論
    一參與犯罪組織罪，而與其後所犯加重詐欺罪從一重論處之
    餘地（最高法院107年度台上字第1066號判決意旨參照）。
    查，被告於偵訊及原審供稱：「小楊」跟我說有人要匯博奕
    款項進來，資金很大，要我一起幫忙領錢，108年8月底「小
    楊」跟我聯絡，表示他們的錢要進來，他跟我說不用把帳戶
    資料交給他們，是匯款進來後我提領交給他們；檢察官提示
    楊君正照片，就是「小楊」；我認罪，犯罪情節如起訴書所
    載（見偵17464卷第60、61、75頁，原審訴字卷第126頁），
    堪認被告於108年8月底起加入本案詐欺集團，隨即於附表所
    示同年9月4日、5日及6日提領如附表各編號所示由告訴人匯
    入之款項，而被告所加入「小杰」與楊君正及其他不詳姓名
    之成年人等所屬之詐欺集團係有三人以上，以實施詐術為手
    段所組成，具有持續性及牟利性之有結構性組織，業見前述
    ，且被告雖於105年間因犯幫助詐欺取財罪，經原審法院判
    處有期徒刑4月，緩刑2年確定，並於107年7月19日緩刑期滿
    ，緩刑之宣告未經撤銷，此外被告過去未有涉犯提供帳戶並
    提領詐欺集團詐得之贓款，而與本案相類之詐欺取財案件經
    起訴判刑，亦有本院被告前案紀錄表在卷可憑，被告應就其
    本案提供帳戶及參與詐欺取財之提領行為，論以組織犯罪防
    制條例之參與犯罪組織罪。
(二)按洗錢防制法業於105年12月28日修正公布，並於106年6月2
    8日生效施行（下稱新法）。修正前該法（下稱舊法）將洗
    錢行為區分為將自己犯罪所得加以漂白之「為自己洗錢」及
    明知是非法資金，卻仍為犯罪行為人漂白黑錢之「為他人洗
    錢」兩種犯罪態樣，且依其不同之犯罪態樣，分別規定不同
    之法定刑度。惟洗錢犯罪本質在於影響合法資本市場並阻撓
    偵查，不因為自己或為他人洗錢而有差異，且洗錢之行為包
    含處置（即將犯罪所得直接予以處理）、多層化（即為使偵
    查機關難以追查金流狀況，以迂迴層轉、化整為零之多層化
    包裝方式，掩飾或隱匿特定犯罪所得）及整合（即收受、持
    有或使用他人犯罪所得，使該犯罪所得披上合法之外衣，回
    歸正常金融體系）等各階段行為，其模式不祇一端，上開為
    自己或為他人洗錢之二分法，不僅無助於洗錢之追訴，且徒
    增實務事實認定及論罪科刑之困擾。故而為澈底打擊洗錢犯
    罪，新法乃依照國際防制洗錢金融行動工作組織（Financia
    lActionTaskForce，下稱FATF）40項建議之第3項建議，並
    參採聯合國禁止非法販運麻醉藥品和精神藥物公約及聯合國
    打擊跨國有組織犯罪公約之洗錢行為定義，將洗錢行為之處
    置、多層化及整合等各階段，全部納為洗錢行為，而於新法
    第2條規定：「本法所稱洗錢，指下列行為：一、意圖掩飾
    或隱匿特定犯罪所得來源，或使他人逃避刑事追訴，而移轉
    或變更特定犯罪所得。二、掩飾或隱匿特定犯罪所得之本質
    、來源、去向、所在、所有權、處分權或其他權益者。三、
    收受、持有或使用他人之特定犯罪所得。」以求與國際規範
    接軌。又因舊法第3條所規範洗錢犯罪之前置犯罪門檻，除
    該條所列舉特定嚴重危害社會治安及經濟秩序之犯罪暨部分
    犯罪如刑法業務侵占等罪犯罪所得金額須在五百萬元以上者
    外，限定於法定最輕本刑為五年以上有期徒刑以上刑之「重
    大犯罪」，是洗錢行為必須以犯上述之罪所得財物或財產上
    利益為犯罪客體，始成立洗錢罪，過度限縮洗錢犯罪成立之
    可能，亦模糊前置犯罪僅在對於不法金流進行不法原因之聯
    結而已，造成洗錢犯罪成立門檻過高，洗錢犯罪難以追訴。
    故新法參考FATF建議，就其中採取門檻式規範者，明定為最
    輕本刑為六個月以上有期徒刑之罪，並將「重大犯罪」之用
    語，修正為「特定犯罪」；另增列未為最輕本刑為六個月以
    上有期徒刑之罪所涵括之違反商標法等罪，且刪除有關犯罪
    所得金額須在5百萬元以上者，始得列入前置犯罪之限制規
    定，以提高洗錢犯罪追訴之可能性。從而新法第14條第1項
    所規範之一般洗錢罪，必須有第3條規定之前置特定犯罪作
    為聯結，始能成立。倘能證明人頭帳戶內之資金係前置之特
    定犯罪所得，即應逕以一般洗錢罪論處，自無適用特殊洗錢
    罪之餘地。例如詐騙集團向被害人施用詐術後，為隱匿其詐
    欺所得財物之去向，而令被害人將其款項轉入該集團所持有
    、使用之人頭帳戶，並由該集團所屬之車手前往提領詐欺所
    得款項得逞，檢察官如能證明該帳戶內之資金係本案詐欺之
    特定犯罪所得，即已該當於新法第14條第1項之一般洗錢罪
    。另過去實務認為，行為人對犯特定犯罪所得之財物或利益
    作直接使用或消費之處分行為，或僅將自己犯罪所得財物交
    予其他共同正犯，祇屬犯罪後處分贓物之行為，非本條例所
    規範之洗錢行為，惟依新法規定，倘行為人意圖掩飾或隱匿
    特定犯罪所得來源，而將特定犯罪所得直接消費處分，甚或
    交予其他共同正犯，而由共同正犯以虛假交易外觀掩飾不法
    金流移動，即難認單純犯罪後處分贓物之行為，應仍構成新
    法第2條第1或2款之洗錢行為（最高法院108年度台上字第17
    44號判決意旨參照）。查楊君正、「小杰」及其他詐欺集團
    人員在被告提供其臺北富邦銀行帳戶後，由該集團實施詐騙
    之人員向告訴人施用詐術，復為隱匿其詐欺所得財物之去向
    ，令告訴人將款項依指示匯入被告之臺北富邦銀行帳戶，再
    指示被告以臨櫃提款方式取得詐騙款後，將贓款交與楊君正
    ，再由楊君正交予「阿杰」收取。是核被告所為，係犯組織
    犯罪防制條例第3條第1項後段之參與犯罪組織罪、刑法第33
    9條之4第1項第2款之三人以上共同詐欺取財罪及違反洗錢防
    制法第2條第1款、第2款規定，而犯同法第14條第1項之一般
    洗錢罪。
(三)公訴人雖於起訴書所犯法條漏未論述被告所犯參與犯罪組織
    及一般洗錢罪，惟其起訴事實業已敘及，自應為起訴效力所
    及，且經原審及本院當庭告知被告所犯法條（見原審訴字卷
    第149頁，本院卷第55、85、86頁），並就此部分被訴事實
    訊問被告（見本院卷第66頁至第68頁），且給予被告辯論之
    機會（見本院卷第90至91頁），其防禦權已獲得保障，本院
    自得予以審理。
(四)被告基於參與組織犯罪、三人以上共同詐欺取財及洗錢之故
    意，為取得報酬，不僅提供帳戶，並參與提領該實施詐騙之
    人員對告訴人詐欺所得之款項，轉交予共同正犯，則被告與
    楊君正、「小杰」及其他詐欺集團成員間，就上開犯行，有
    犯意聯絡及行為分擔，為共同正犯。
(五)被告上開犯行，係以一行為同時犯上開參與犯罪組織、三人
    以上共同詐欺取財罪及洗錢罪三罪，為想像競合犯，應依刑
    法第55條規定，從一重之三人以上共同詐欺取財罪論處。
(六)按被告所犯洗錢罪、刑法加重詐欺取財罪既從一重之刑法加
    重詐欺罪處斷，且該重罪並無法定減刑事由，自無從再適用
    洗錢防制法第14條第1項規定減刑，僅於量刑時一併審酌(最
    高法院110年度台上字第4724號判決採同一意旨）。查被告
    於原審、本院自白洗錢犯行，然其所犯洗錢罪部分在處斷上
    既為刑法加重詐欺罪所吸收，自無洗錢防制法第14條第1項
    減輕或免除其刑規定適用之餘地，爰於量刑時一併審酌。　
(七)按刑法第59條規定犯罪情狀顯可憫恕，認科以最低度刑仍嫌
    過重者，得酌量減輕其刑，此雖為法院依法得行使裁量之事
    項，然非漫無限制，必須犯罪另有特殊之原因、環境與情狀
    ，在客觀上足以引起一般之同情，認為即予宣告法定低度刑
    期，猶嫌過重者，始有其適用（最高法院45年台上字第1165
    號刑事判決參照）。查楊君正、「小杰」及其他詐欺集團成
    員在被告提供臺北富邦銀行帳戶後，由該詐欺集團成員向告
    訴人施用詐術，復為隱匿其詐欺所得財物之去向，令告訴人
    將款項依指示匯入被告之臺北富邦銀行帳戶，再指示被告以
    臨櫃提款方式取得詐騙款後，將贓款交與楊君正，再由楊君
    正交由「阿杰」收取，致告訴人受有損失高達210萬元，業
    如前述，難認被告犯罪情狀有何可憫恕之處，在客觀上顯不
    足以引起一般人之同情。況本案被告所犯加重詐欺取財罪，
    其法定刑為「1年以上7年以下有期徒刑，得併科1百萬元以
    下罰金」，亦難認存有宣告法定最低刑期猶嫌過重之情事，
    至被告最終是否獲取約定報酬、生活狀況、智識程度與犯後
    態度等節，僅得為法定刑期內是否從輕科刑之考量依據，並
    非犯罪特殊之原因與環境，未可據為必減輕其刑之理由。是
    被告及辯護人請求依刑法第59條規定酌減其刑，並無理由。
    　
三、維持原判決之理由：
(一)原審以被告之罪證明確，適用組織犯罪防制條例第3條第1項
    後段、洗錢防制法第14條第1項及刑法第11條、第28條、第3
    39條之4第1項第2款、第55條，刑法施行法第1條之1第1項規
    定，並審酌被告正值青壯，非無謀生能力，不思循正當途徑
    賺取財物，竟貪圖不法利益，即參與本案詐騙集團犯罪組織
    ，並提供系爭帳戶供詐騙款項匯入及擔任提領詐欺贓款之車
    手，不僅助長犯罪歪風，無視政府一再宣示掃蕩詐騙集團決
    心，造成告訴人之損失，並因其等所為掩飾犯罪所得之去向
    ，致使執法人員難以追查正犯之真實身分，其犯罪所生之危
    害非輕，所為實屬不該，惟念及被告合於前開輕罪之自白減
    輕其刑事由，而得作為量刑之有利因子，及犯後終能坦認犯
    行，態度尚可，且與詐騙集團成員間之分工，屬領取款項之
    「車手」角色，並非對全盤詐欺行為掌有指揮監督權力之核
    心人物，復考量被告之犯罪動機、目的、手段，及現因告訴
    人已過世，有告訴人之個人戶籍資料（完整姓名）查詢結果
    1份（見原審卷第131頁），致未能與告訴人達成和解，以賠
    償告訴人所受損害等情，兼衡被告於原審自陳為大學畢業之
    教育程度，現擔任司機、月薪約8、9萬元，需扶養父親與家
    境勉持之生活狀況（見原審卷第156頁）等一切情狀，量處
    有期徒刑一年一月。另說明：⑴被告雖犯參與犯罪組織罪，
    值得非難，惟衡酌被告於本案詐騙集團僅擔任提供帳戶及提
    領詐欺贓款之車手，其惡性未若該集團其他為首之成員，且
    被告參與時間甚短，犯後已能坦承犯行，應具悔意；再參酌
    被告於本案後並無其他詐欺取財之犯行，有本院被告前案紀
    錄表附卷可參，難認其有何犯罪習慣，堪信對其施以一般預
    防之刑罰即足達到制裁及教化之目的，縱再予其機構性保安
    處分，仍無益於其之再社會化，況其經量處如主文所示之刑
    ，已足以完全評價及處罰其應負之罪責，倘再予以宣告強制
    工作，實有悖於比例原則，爰裁量不依組織犯罪防制條例第
    3條第3項規定宣告強制工作。⑵被告於原審供稱：我將附表
    所示款項提領出來後就都交給楊君正，本來楊君正說會給我
    報酬，但到現在我都沒有拿到報酬等語（見原審卷第86、12
    6頁），核與楊君正於警詢供稱：我的上線要我去幫被告拿
    錢，跟被告收完贓款後就離開等語（見偵3261卷第8至9頁）
    ，大致相符，顯見被告就本案所提領之贓款均已交付予楊君
    正，並無取得事實上處分權限，復無證據足認被告自本案有
    取得任何報酬，自無從宣告沒收被告之犯罪所得。核其認事
    用法，並無違誤，量刑亦稱妥適。
(二)按刑之量定，為求個案裁判之妥當性，法律賦予法院裁量之
    權，量刑輕重，屬為裁判之法院得依職權自由裁量之事項，
    苟其量刑已以行為人之責任為基礎，並斟酌刑法第57條各款
    所列情狀，在法定刑度內，酌量科刑，無顯然失當或違反公
    平、比例及罪刑相當原則者，亦無偏執一端，致明顯失出失
    入情形，自不得指為違法。原審判決既已詳細記載認定被告
    犯罪之證據及理由，並已審酌關於刑法第57條科刑之一切情
    狀，對量處有期徒刑一年一月，量刑已屬從輕，係合法行使
    其量刑裁量權，於客觀上既未逾越法定刑度，亦無明顯過重
    之情，難認有何違法或不當之處。被告上訴以告訴人於原審
    判決前死亡，致本案未能達成和解，被告未取得本案犯罪報
    酬，仍願意提出50萬元和解金額，賠償告訴人家屬，請依刑
    法第59條減刑後，准予易服社會勞動之易刑處分等語（見本
    院卷第26、27、86頁），然被告於本院審理終結前，未與告
    訴人家屬達成和解，亦未賠償告訴人所受損失，業據被告供
    明在卷（見本院卷第86頁），應認量刑基礎事實並未改變，
    且依被告之犯罪情節，亦無情輕法重，而足以引起社會一般
    同情之處，尚無顯可憫恕之情形，並無依刑法第59條酌減其
    刑之餘地，業如前述，是被告請求依刑法第59條規定，輕判
    有期徒刑6月以內，准予易服社會勞動之易刑處分等節，為
    無理由。至司法院大法官會議釋字第812號解釋意旨略以：1
    06年4月19日修正公布之組織犯罪防制條例第3條第3項規定
    ：「犯第1項之罪者，應於刑之執行前，令入勞動場所，強
    制工作，其期間為3年」（嗣107年1月3日修正公布第3條，
    但本項並未修正），就受處分人之人身自由所為限制，違反
    憲法比例原則及憲法明顯區隔原則之要求，與憲法第8條保
    障人身自由之意旨不符，應自本解釋公布之日（即110年12
    月10日）起失其效力等語。是被告所犯組織犯罪防制條例3
    條第1項後段之參與犯罪組織罪，已毋庸依同條例第3項規定
    審酌是否宣告強制工作。原判決未及適用，仍予以審酌是否
    對被告宣告強制工作，但就不予強制工作之結論並無二致，
    對於本件判決之結果不生影響，仍應予以維持。綜上，被告
    執前詞提起上訴，並無理由，應予駁回。
(三)被告雖求為緩刑宣告，然被告犯最輕本刑為一年以上有期徒
    刑以上之刑之罪，以不宣告緩刑為宜（參法院加強緩刑宣告
    實施要點第6點、第7點），並依前揭被告所自述之智識程度
    及生活狀況，其應知悉參與本件犯罪嚴重影響社會秩序及互
    信之基礎，所造成之損害非輕，仍為一己私利貪圖金錢，而
    參與犯罪，則被告自難事後執家庭狀況等情詞為由，主張宣
    告緩刑，本院審酌上開各情，認並無暫不執行被告刑罰為適
    當之情事，不宜宣告緩刑，併予敘明。　　
據上論斷，應依刑事訴訟法第368條，判決如主文。
本案經檢察官蕭方舟到庭執行職務。
中　　華　　民　　國　　111 　年　　3 　　月　　24　　日
                  刑事第二庭    審判長法　官  遲中慧
                                      法　官  李世華
                                      法　官  楊志雄
以上正本證明與原本無異。
如不服本判決，應於收受送達後20日內向本院提出上訴書狀，其
未敘述上訴之理由者並得於提起上訴後20日內向本院補提理由書
（均須按他造當事人之人數附繕本）「切勿逕送上級法院」。
                                      書記官  林昱廷
中　　華　　民　　國　　111 　年　　3 　　月　　24　　日
附錄：本案論罪科刑法條全文
刑法第339條之4
犯第三百三十九條詐欺罪而有下列情形之一者，處一年以上七年
以下有期徒刑，得併科一百萬元以下罰金：
一、冒用政府機關或公務員名義犯之。
二、三人以上共同犯之。
三、以廣播電視、電子通訊、網際網路或其他媒體等傳播工具，
    對公眾散布而犯之。
前項之未遂犯罰之。

洗錢防制法第14條
有第二條各款所列洗錢行為者，處七年以下有期徒刑，併科新臺
幣五百萬元以下罰金。
前項之未遂犯罰之。
前二項情形，不得科以超過其特定犯罪所定最重本刑之刑。　

組織犯罪防制條例第3條第1項至第4項
發起、主持、操縱或指揮犯罪組織者，處三年以上十年以下有期
徒刑，得併科新臺幣一億元以下罰金；參與者，處六月以上五年
以下有期徒刑，得併科新臺幣一千萬元以下罰金。但參與情節輕
微者，得減輕或免除其刑。
具公務員或經選舉產生之公職人員之身分，犯前項之罪者，加重
其刑至二分之一。
犯第一項之罪者，應於刑之執行前，令入勞動場所，強制工作，
其期間為三年。
前項之強制工作，準用刑法第九十條第二項但書、第三項及第九
十八條第二項、第三項規定。
（編註：本條文第3項規定：「犯第1項之罪者，應於刑之執行前，令入勞動場所，強制工作，其期間為3年。」就受處分人之人身自由所為限制，違反憲法比例原則及憲法明顯區隔原則之要求，與憲法第8條保障人身自由之意旨不符，應自司法院大法官釋字第812號解釋公布之日起失其效力。）　　　　　　　　　　　　　　　　　　　
附表：
編號 告訴人 匯款時間 匯款金額(新臺幣) 朱健涵提領時間、地點及金額(新臺幣) 1 辛玉招 108 年9 月4日下午3 時01分 80萬元 108 年9 月4 日下午3 時47分許，在桃園市○○區○○○街00號臺北富邦銀行北中壢臨櫃提領80萬元。 2  108 年9 月5日下午2 時15分（以盧文盛名義匯款） 80萬元 108 年9 月5 日下午3時1分，在桃園市○○區○○路0 段000 號臺北富邦銀行中壢分行臨櫃提領80萬元。 3  108 年9 月6日下午2 時21分 50萬元 108 年9 月6 日下午3 時許，在新北市○○區○○○路0 段000 號臺北富邦銀行淡水分行臨櫃提領50萬元。